臺灣基隆地方法院刑事判決　　　　　　 100年度簡上字第36號
上　訴　人
即　被　告　鄧新民
上列上訴人即被告因竊盜案件，不服本院基隆簡易庭中華民國10
0 年1 月14日100 年度基簡字第89號第一審簡易判決（聲請簡易
判決處刑案號：99年度偵字第5866號），提起上訴，本院管轄之
第二審合議庭判決如下：
    主  文
上訴駁回。
    事  實
一、緣於民國99年12月2 日下午3 時5 分許，郭修志騎乘機車載
    運瓦斯3 只，行經基隆市○○路137 巷信義國小側門處，因
    即將上坡，為免過重，遂將其中2 只瓦斯（其中1 只內有瓦
    斯、另1 只為空桶）卸下，暫放在信義國小側門處，隨後先
    將另1 只瓦斯載至信義國小上方之附近用戶住處，旋返回後
    ，再運送另1 只內有瓦斯之瓦斯桶至信義國小上方之附近用
    戶住處，欲待再度返回後攜回置放於信義國校側門之另1 只
    瓦斯空桶，適鄧新民斯時騎乘車牌號碼NM8-618 號機車，行
    經上址，見有瓦斯空桶1 只置放該處，竟意圖為自己不法所
    有之犯意，竊取該瓦斯空桶並置放在NM8-618 號機車上，載
    回其位於基隆市○○路137 巷2 弄60號住處後方放置。嗣郭
    修志返回信義國小側門欲載運上開瓦斯空桶，遍尋無著，始
    知遭竊，乃報警處理，經警方調閱附近監視器影像，循線在
    鄧新民上開住處後方起出該瓦斯空桶1 只，因而查獲上情。
二、案經基隆市警察局第一分局報告臺灣基隆地方法院檢察署檢
    察官偵查後聲請簡易判決處刑。
    理  由
壹、證據能力部分
    按被告以外之人於審判外之言詞或書面陳述，除法律有規定
    者外，不得作為證據；又被告以外之人於審判外之陳述，雖
    不符合刑事訴訟法第159 條之1 至第159 條之4 之規定，而
    經當事人於審判程序同意作為證據，法院審酌該言詞陳述或
    書面陳述作成時之情況，認為適當者，亦得為證據，而當事
    人、代理人或辯護人於法院調查證據時，知有上開不得為證
    據之情形，而未於言詞辯論終結前聲明異議者，視有前項之
    同意，刑事訴訟法第159 條第1 項及第159 條之5 分別定有
    明文。本件證人郭修志於警詢、偵查中所為之陳述，雖為被
    告以外之人於審判外之言詞陳述，然經本院於審判程序提示
    予被告並告以要旨，被告未聲明異議，又本院審酌上開證人
    警詢筆錄、偵訊筆錄之記載，並無不正取供之情事，是就該
    等審判外言詞陳述作成時之情況，應認為適當，依前揭法條
    意旨，自得援為本案證據。
貳、實體部分
一、訊據被告固供承有於上開時間、地點，將瓦斯空桶運回其住
    處之事實，惟矢口否認有何竊盜犯行，辯稱：伊有先打開瓦
    斯桶開關，發現為空桶，而信義國小側門旁沒有人出入，伊
    之認知是在馬路上撿廢棄物，所以才將瓦斯空桶帶回，要賣
    掉維持家用，如過伊有竊取之犯意，一定是偷偷摸摸為之，
    不會是光明正大帶走云云。惟查，證人郭修志於偵查中證述
    ：瓦斯空桶是瓦斯行之財產，價值約新臺幣2000元至3000元
    ，押金約1800元，遭竊之瓦斯空桶伊要載回瓦斯行，可以灌
    入瓦斯再繼續送給客戶使用等語明確（見偵查卷第20頁），
    核與現今一般桶裝瓦斯零售常情相符，從而，瓦斯空桶依社
    會常情可知係具有相當價值之物，且縱因桶裝瓦斯用戶不再
    使用，亦可通知瓦斯行回收，而取回相當押金，自無隨意棄
    置之理。是雖該瓦斯空桶放置路旁，客觀上亦可判斷係他人
    有意暫置而非丟棄之物，復者瓦斯桶上方均會載有瓦斯行名
    稱、電話，被告自可打電話向瓦斯行確認是否為廢棄物，且
    被告於本院審理時自承其每天均會經過信義國小側門那條路
    ，當可識得何以會忽有一瓦斯空桶放在信義國小側門處，自
    可待數日後仍無人取回再予回收，竟暫見瓦斯空桶，為轉售
    圖利而逕自載運離去，其有意圖為自己不法所有之竊盜犯意
    甚明，此外，並有現場監視器影像翻拍照片4 張、基隆市警
    察局贓物認領保管單1 紙、現場照片3 張在卷足憑。從而，
    被告上揭辯解，無足採信，本案事證明確，被告之犯行堪予
    認定，應依法論科。
二、核被告所為，係犯刑法第320 條第1 項之普通竊盜罪。原審
    審酌被告趁他人未及注意之際即行竊財物，欠缺尊重他人所
    有權之觀念，犯罪動機實有可議；惟其前僅有於92年間因竊
    盜案件而經判處拘役10日確定並易科罰金執行完畢之前科，
    有臺灣高等法院被告前案紀錄表在卷可參，素行尚非甚劣，
    又所竊財物業經警返還被害人，兼衡其坦承本案客觀事實之
    態度及其智識程度等一切情狀，量處被告罰金新臺幣3000元
    ，如易服勞役，以新臺幣1000元折算1 日，認事用法均無違
    誤，量刑亦屬妥適，被告上訴意旨所辯無竊盜之犯行云云，
    核無理由，應予駁回。
據上論斷，應依刑事訴訟法第455 條之1 第1 項、第3 項、第36
8 條 ，判決如主文。
本案經檢察官陳佳宏到庭執行職務。
中    華    民    國    100   年    4     月    12    日
                  刑事第三庭審判長法  官  陳志祥
                                  法  官  張婷妮
                                  法  官  黃梅淑
以上正本證明與原本無異。
本件判決不得上訴。
中    華    民    國    100   年    4     月    12    日
                                  書記官  丁妍君
附錄論罪法條：
刑法第320 條第1 項
（普通竊盜罪、竊佔罪）
意圖為自己或第三人不法之所有，而竊取他人之動產者，為竊盜
罪，處5 年以下有期徒刑、拘役或5 百元以下罰金。